臺灣板橋地方法院刑事判決　　　　　　　100年度訴字第976號
公　訴　人　臺灣板橋地方法院檢察署檢察官
被　　　告　高鴻川
上列被告因毒品危害防制條例案件，經檢察官提起公訴（100 年
度毒偵字第2063號），本院依簡式審判程序判決如下：
    主  文
高鴻川施用第一級毒品，處有期徒刑拾月。
    事  實
一、高鴻川前因施用毒品案件，經臺灣臺北地方法院以87年度毒
    聲字第448 號裁定送觀察、勒戒後，認無繼續施用毒品傾向
    而執行完畢釋放出所，並由臺灣臺北地方法院檢察署檢察官
    於民國87年8 月24日以87年度偵字第9806號為不起訴處分確
    定。復因於88年3 月間某日起至同年8 月11日期間連續施用
    第二級毒品案件，經臺灣臺北地方法院以88年度毒聲字第20
    17號裁定送觀察、勒戒後，認無繼續施用毒品傾向而執行完
    畢釋放出所，並由臺灣臺北地方法院檢察署檢察官於88年8
    月30日以88年度偵字第10127 號、第12588 號及88年度毒偵
    字第195 號為不起訴處分確定。然其於上開觀察、勒戒執行
    完畢釋放後五年內，復因於88年10月9 日施用第一級毒品及
    於88年10月間某日起至同年12月14日期間連續施用第二級毒
    品案件，經臺灣臺北地方法院以88年度毒聲字第3163號裁定
    送觀察、勒戒後，認有繼續施用毒品之傾向，再經同法院以
    89年度毒聲字第159 號裁定令入戒治處所施以強制戒治，檢
    察官並依法起訴，由臺灣臺北地方法院以89年度訴字第163
    號刑事判決分別判處有期徒刑八月、六月確定。
二、高鴻川前因未經許可持有可發射子彈具殺傷力之槍枝案件，
    經臺灣臺北地方法院以93年度訴字第822 號刑事判決判處有
    期徒刑一年二月，併科罰金新臺幣（下同）五萬元確定；復
    因施用第一級、第二級毒品案件，經臺灣臺北地方法院以93
    年度訴字第787 號刑事判決分別判處有期徒刑一年二月、六
    月確定；又因未經許可寄藏槍砲之主要組成零件案件，經臺
    灣臺北地方法院以94年度訴字第860 號刑事判決判處有期徒
    刑八月，併科罰金五萬元，後因撤回上訴而確定；另因未經
    許可製造其他可發射子彈具殺傷力之改造槍枝案件，經臺灣
    高等法院以95年度上更（一）字第765 號刑事判決判處有期
    徒刑三年四月，併科罰金十萬元，並由最高法院以96年度台
    上字第1935號刑事判決駁回上訴而確定。經入監接續執行上
    開罪刑後，嗣先經臺灣臺北地方法院以96年度聲減字第1926
    號裁定就未經許可持有可發射子彈具殺傷力之槍枝、施用第
    一級及第二級毒品、未經許可寄藏槍砲之主要組成零件案件
    部分各減其刑期、罰金二分之一，並將未經許可持有可發射
    子彈具殺傷力之槍枝、施用第一級及第二級毒品案件部分定
    執行刑為有期徒刑一年四月，併科罰金二萬五千元確定；復
    經臺灣高等法院以96年度抗字第941 號裁定就未經許可寄藏
    槍砲之主要組成零件、未經許可製造其他可發射子彈具殺傷
    力之改造槍枝案件部分合併定執行刑為有期徒刑三年七月，
    併科罰金十二萬元確定。嗣於98年6 月26日縮短刑期假釋出
    監，並付保護管束，惟其於假釋期間違反應遵守事項情節重
    大，前開假釋遂經撤銷，並入監執行殘刑一年三月又二十八
    日，迄今仍在監與他案刑期接續執行中（尚未執行完畢，本
    案中不構成累犯；起訴書誤載為99年10月24日因假釋期滿未
    經撤銷，視為執行完畢）。
三、詎高鴻川仍未悛悔，復基於施用第一級毒品海洛因（下稱海
    洛因）及第二級毒品甲基安非他命（下稱甲基安非他命）之
    犯意，於100 年1 月5 日凌晨某時，在其位於新北市○○區
    ○○路21號3 樓之7 之住處內，以將海洛因及甲基安非他命
    粉末置於玻璃球吸食器內，再於其下方點火燒烤產生煙霧後
    加以吸用之方式，同時非法施用海洛因及甲基安非他命一次
    。嗣於100 年1 月7 日上午10時55分許，因另案通緝在新北
    市○○區○○路160 號對面停車格處為警查獲，經採集其尿
    液後，送驗結果呈鴉片類（嗎啡）及甲基安非他命類陽性反
    應，始悉上情。
四、案經新北市政府警察局中和第一分局移送臺灣板橋地方法院
    檢察署檢察官偵查起訴。
    理  由
一、本件被告高鴻川所犯係死刑、無期徒刑、最輕本刑為三年以
    上有期徒刑以外之罪，其於準備程序中就被訴事實為有罪之
    陳述，經法官告知簡式審判程序之旨，並聽取公訴人及被告
    之意見後，本院業已於100 年5 月18 日依刑事訴訟法第273
    條之1 第1 項之規定，合議裁定由受命法官獨任進行簡式審
    判程序，合先敘明。
二、前揭事實業據被告於偵查及本院審理中均供承不諱，而其於
    上開時、地為警查獲後所採尿液，經送臺灣檢驗科技股份有
    限公司以EIA 酵素免疫分析法初步檢驗，再以GC/MS 氣相層
    析質譜儀法確認檢驗結果，確均呈鴉片類（嗎啡）及甲基安
    非他命類陽性反應乙節，亦有該公司100 年1 月24日編號：
    UL/2011/00000000號濫用藥物檢驗報告、姓名及代碼對照表
    各一紙附卷可稽，被告之自白既有上開證據足資補強，應堪
    信為真實。據此，本案事證明確，被告犯行堪以認定。
三、查被告前因施用毒品案件，經臺灣臺北地方法院以87年度毒
    聲字第448 號裁定送觀察、勒戒後，認無繼續施用毒品傾向
    而執行完畢釋放出所，並由臺灣臺北地方法院檢察署檢察官
    於87年8 月24日以87年度偵字第9806號為不起訴處分確定。
    復因於88年3 月間某日起至同年8 月11日期間連續施用第二
    級毒品案件，經臺灣臺北地方法院以88年度毒聲字第2017號
    裁定送觀察、勒戒後，認無繼續施用毒品傾向而執行完畢釋
    放出所，並由臺灣臺北地方法院檢察署檢察官於88年8 月30
    日以88年度偵字第10127 號、第12588 號及88年度毒偵字第
    195 號為不起訴處分確定。然其於上開觀察、勒戒執行完畢
    釋放後五年內，復因於88年10月9 日施用第一級毒品及於88
    年10月間某日起至同年12月14日期間連續施用第二級毒品案
    件，經臺灣臺北地方法院以88年度毒聲字第3163號裁定送觀
    察、勒戒後，認有繼續施用毒品之傾向，再經同法院以89年
    度毒聲字第159 號裁定令入戒治處所施以強制戒治，檢察官
    並依法起訴，由臺灣臺北地方法院以89年度訴字第163 號刑
    事判決分別判處有期徒刑八月、六月確定等情，有上開判決
    書、臺灣高等法院被告前案紀錄表各一份在卷可按。被告既
    曾於因施用毒品案件而經觀察、勒戒執行完畢釋放後之五年
    內，再犯毒品危害防制條例第10條第1 項、第2 項所定之施
    用第一級、第二級毒品罪，並經法院判刑確定，即屬「五年
    內再犯」之情形，再犯率甚高，原所實施之觀察、勒戒已無
    法收其實效，此次再犯上開條例第10條第1 項、第2 項之罪
    ，即應依上開條例第23條第2 項之規定逕予論罪科刑。
四、論罪科刑部分：
(一)按海洛因、甲基安非他命分別為毒品危害防制條例第2 條第
    2 項第1 款、第2 款所定之第一級、第二級毒品，故核被告
    所為，係犯上開條例第10條第1 項之施用第一級毒品罪及同
    條第2 項之施用第二級毒品罪。其施用前持有第一級毒品海
    洛因、第二級毒品甲基安非他命之行為，均為其施用之高度
    行為所吸收，而不另論罪。被告以一行為同時施用海洛因及
    甲基安非他命，為想像競合犯，應依刑法第55條規定從一重
    依施用第一級毒品罪處斷。
(二)被告前因未經許可持有可發射子彈具殺傷力之槍枝案件，經
    臺灣臺北地方法院以93年度訴字第822 號刑事判決判處有期
    徒刑一年二月，併科罰金新臺幣（下同）五萬元確定；復因
    施用第一級、第二級毒品案件，經臺灣臺北地方法院以93年
    度訴字第787 號刑事判決分別判處有期徒刑一年二月、六月
    確定；又因未經許可寄藏槍砲之主要組成零件案件，經臺灣
    臺北地方法院以94年度訴字第860 號刑事判決判處有期徒刑
    八月，併科罰金五萬元，後因撤回上訴而確定；另因未經許
    可製造其他可發射子彈具殺傷力之改造槍枝案件，經臺灣高
    等法院以95年度上更（一）字第765 號刑事判決判處有期徒
    刑三年四月，併科罰金十萬元，並由最高法院以96年度台上
    字第1935號刑事判決駁回上訴而確定。經入監接續執行上開
    罪刑後，嗣先經臺灣臺北地方法院以96年度聲減字第1926號
    裁定就未經許可持有可發射子彈具殺傷力之槍枝、施用第一
    級及第二級毒品、未經許可寄藏槍砲之主要組成零件案件部
    分各減其刑期、罰金二分之一，並將未經許可持有可發射子
    彈具殺傷力之槍枝、施用第一級及第二級毒品案件部分定執
    行刑為有期徒刑一年四月，併科罰金二萬五千元確定；復經
    臺灣高等法院以96年度抗字第941 號裁定就未經許可寄藏槍
    砲之主要組成零件、未經許可製造其他可發射子彈具殺傷力
    之改造槍枝案件部分合併定執行刑為有期徒刑三年七月，併
    科罰金十二萬元確定。嗣於98年6 月26日縮短刑期假釋出監
    ，並付保護管束，惟其於假釋期間違反應遵守事項情節重大
    ，前開假釋遂經撤銷，並入監執行殘刑一年三月又二十八日
    ，迄今仍在監與他案刑期接續執行中乙節，有臺灣高等法院
    被告前案紀錄表一份在卷可按，是被告上開刑期既尚未執行
    完畢，其於本案中當不構成累犯，公訴意旨認應構成累犯，
    容有誤會，附此敘明。
(三)本院爰審酌被告前已有因施用毒品而經觀察、勒戒、強制戒
    治及論罪科刑之紀錄，有上開被告前案紀錄表一份在卷可按
    ，猶再犯本件施用毒品犯行，可徵其悔意不深，遠離毒品之
    意志薄弱，惟其施用毒品係自戕行為，對他人法益尚無具體
    危害，及其施用毒品之動機，暨犯罪後坦承犯行之態度等一
    切情狀，量處如主文所示之刑，以資懲儆。
據上論斷，應依刑事訴訟法第273 條之1 第1 項、第299 條第1
項前段，毒品危害防制條例第10條第1 項、第2 項，刑法第11條
前段、第55條，判決如主文。
本案經檢察官陳旭華到庭執行職務。
中    華    民    國    100   年     5    月    31    日
                  刑事第九庭  法  官  張紹省
上列正本證明與原本無異。
如不服本判決，應於判決送達後10日內敘明上訴理由，向本院提
出上訴狀 (應附繕本) ，上訴於臺灣高等法院。其未敘述上訴理
由者，應於上訴期間屆滿後20日內向本院補提理由書「切勿逕送
上級法院」。
                              書記官  周雅玲
中    華    民    國    100   年     5    月    31    日
附錄本案論罪科刑法條全文：
毒品危害防制條例第10條
施用第一級毒品者，處六月以上五年以下有期徒刑。
施用第二級毒品者，處三年以下有期徒刑。